臺灣臺中地方法院刑事判決
111年度交易字第159號
公  訴  人  臺灣臺中地方檢察署檢察官
被      告  張鴻鐘


上列被告因公共危險案件，經檢察官提起公訴（111年度速偵字
第115號），本院判決如下：
    主    文
張鴻鐘駕駛動力交通工具而吐氣所含酒精濃度達每公升零點二五
毫克以上，累犯，處有期徒刑捌月。
    犯罪事實
一、張鴻鐘於民國110年12月30日12時許起至同日13時許止，在
    臺中市太平區溪洲路某便利商店內，飲用含酒精成分之保力
    達後，駕駛車牌號碼00-0000號自用小貨車上路，行經臺中
    市太平區中山路3段67巷前時，因行車不穩為警攔查後，發
    現其渾身酒氣，遂於同日13時11分許，對其施以吐氣酒精濃度
    測試，測得其吐氣所含酒精濃度為每公升0.8毫克，始悉上情
    。
二、案經臺中市政府警察局太平分局報告臺灣臺中地方檢察署檢
    察官偵查起訴。 
    理    由
一、按下列據以認定被告犯罪之供述證據，公訴人、被告在本院
    審理時均未爭執其證據能力，復經本院審酌認該等證據之作
    成無違法、不當或顯不可信之情況，依刑事訴訟法第159條
    之5第2項規定，均有證據能力；又本案認定事實引用之卷內
    其餘非供述證據，並無證據證明係公務員違背法定程序取得
    ，依同法第158條之4規定反面解釋，亦均有證據能力。
二、訊據被告張鴻鐘對於前開犯罪事實坦承不諱，復有111年度
    速偵字第115號卷所附之職務報告（第41至42頁）、臺中市
    政府警察局太平分局新平派出所酒後駕車公共危險罪當事人
    酒精測定紀錄表（第49頁)、臺中政府警察局舉發違反道路
    交通管理事件通知單（第59頁）、公路監理電子閘門證號查
    詢汽車駕駛人資料(第65頁)、車輛詳細資料報表(第67頁）
    各1份附卷可稽，足徵被告自白應與事實相符，可以採信，
    本件事證明確，被告犯行，洵堪認定，應依法論科。
三、論罪科刑
㈠、按行為後法律有變更者，適用行為時之法律。但行為後之法
    律有利於行為人者，適用最有利於行為人之法律，刑法第2
    條第1項定有明文。查被告行為後，刑法第185條之3業於111
    年1月28日修正公布，並自111年1月30日起生效施行。修正
    前刑法第185條之3第1項之法定刑為「2年以下有期徒刑，得
    併科20萬元以下罰金。」，修正後之法定刑則為「3年以下
    有期徒刑，得併科30萬元以下罰金。」，經比較新舊法，修
    正後刑法第185條之3第1項規定並無有利於被告之情形，依
    刑法第2條第1項前段規定，自應適用行為時法即修正前刑法
    第185條之3第1項之規定。
㈡、核被告所為，係犯修正前刑法第185條之3第1項第1款吐氣所
    含酒精濃度達每公升0.25毫克以上而駕駛動力交通工具罪。
㈢、按法院於審酌被告是否適用累犯規定而加重其刑時，訴訟程
    序上應先由檢察官就前階段被告構成累犯之事實，以及後階
    段應加重其刑之事項，主張並具體指出證明方法後，法院才
    需進行調查與辯論程序，而作為是否加重其刑之裁判基礎。
    前階段構成累犯事實為檢察官之實質舉證責任，後階段加重
    量刑事項為檢察官之說明責任，均應由檢察官分別負主張及
    具體指出證明方法之責（最高法院110年度台上大字第5660
    號刑事裁定參照）。被告前因酒後駕車之公共危險案件，經
    本院以108年度交易字第1127號判決判處有期徒刑7月確定，
    嗣於109年5月24日執行完畢，經檢察官指明在卷，且為被告
    所自承（見本院卷第33至34頁），復有臺灣高等法院被告前
    案紀錄表在卷可按，其受有期徒刑執行完畢，5年以內故意
    再犯本件有期徒刑以上之罪，為累犯，參以司法院釋字第77
    5號解釋意旨，考量被告前案犯罪經徒刑執行完畢後，理應
    產生警惕作用，返回社會後能因此自我控管，不再觸犯有期
    徒刑以上之罪，故意再為本案同類型犯罪，足見前罪之徒刑
    執行成效不彰，其對刑罰之反應力顯然薄弱，衡量本案犯罪
    情節及所侵害之法益，予以加重最低本刑並無罪刑不相當之
    情事，爰依刑法第47條第1項規定加重其刑。　　
㈣、爰審酌被告除有前揭構成累犯之前科外，尚有多次酒後駕車
    公共危險案件之科刑及執行紀錄，足見其對於飲酒後酒精濃
    度超出一定標準，不得駕駛動力交通工具之法律規範，知之
    甚稔，猶不知警惕，其漠視交通安全相關法令及一般往來之
    公眾及駕駛人之用路安全，圖存僥倖之心態可議，行為實值
    非難，不宜輕縱，並考量其經測得之吐氣酒精濃度為每公升
    0.8毫克，兼衡其自述之智識程度、家庭生活經濟狀況（見
    本院卷第34至35頁）及犯後坦承犯行之態度等一切情狀，量
    處如主文所示之刑，以示懲儆。
據上論斷，應依刑事訴訟法第299條第1項前段，判決如主文。
本案經檢察官張永政提起公訴，檢察官何建寬到庭執行職務。
中　　華　　民　　國　　111 　年　　6 　　月　　9　　日
                  刑事第十五庭  法  官  張雅涵
以上正本證明與原本無異。
如不服本判決應於收受判決後20日內向本院提出上訴書狀，並應
敘述具體理由；其未敘述上訴理由者，應於上訴期間屆滿後20日
內向本院補提理由書（均須按他造當事人之人數附繕本）「切勿
逕送上級法院」。
                                書記官  曾惠雅
中　　華　　民　　國　　111 　年　　6　　 月　　10　　日
附錄本案論罪科刑法條
修正前中華民國刑法第185條之3
（重大違背義務致交通危險罪）
服用毒品、麻醉藥品、酒類或其他相類之物，不能安全駕駛動力
交通工具而駕駛者，處1年以下有期徒刑、拘役或3萬元以下罰金
。